GOVINDA KHARISMA DEWA

govindakharisma10@gmail.com +6282287244206 Jl. Lintas Timur Sorek Satu Pangkalan Kuras, Pelalawan, Riau

Ringkasan

Lulusan S1 Program Studi SIstem Informasi Fakultas Sains dan Teknologi UIN Suska Riau pada tahun 2021. Memiliki pengalaman bekerja sebagai Web Programmer selama satu tahun lebih di bidang Pengembangan dan Pengelolaan Aplikasi.Menguasai pengetahuan Laravel dengan arsitektur Monolith, Rest API, Vector, Git dan GitHub.

https://govindakarisma.github.io/my-portfolio/

Pengalaman

Tenaga Ahli Programmer

Dinas Komunikasi dan Informatika • Kabupaten Pelalawan, Riau

11/2021 - Sekarang

Bekerja di Dinas Komunikasi dan Informatika Kabupaten Pelalawan sebagai Tenaga Ahli untuk posisi Web Programmer. Telah menyelesaikan beberapa aplikasi ataupun layanan digital berbasis Web (GIS Menara, Loker Pelalawan, UMKM Pelalawan, Landing Page Web Utama Pelalawan, Dapro P3KE Pelalawan) yang dikembangkan dengan arsitektur monolith menggunakan Laravel.

Tutor (Pengajar)

Workshop Basic Programming - PRECISION • Pekanbaru, Riau

09/2020 - 10/2020

Pada kegiatan Workshop Basic Programming yang ditaja oleh Puzzle Research Data Technology (Predatech) sebagai tutor dengan memberikan edukasi dan praktik langsung tentang dasar-dasar dari pemrograman web yang dimulai dari pengenalan HTML, CSS dan Javascript untuk latihan logika dasar pemrograman. Pada kelas saya di workshop tersebut dihadiri oleh peserta sebanyak 16 mahasiswa.

Pendidikan

Sarjana Komputer – Jurusan Sistem Informasi

Universitas Islam Negeri Sultan Syarif Kasim Riau • Pekanbaru, Riau

08/2016 - 06/2021

- Lulus dengan IPK 3.46
- Tergabung dalam Organisasi Puzzle Research Data Technology (Predatech)
- Peserta Olimpiade Teknologi Informasi dan Komunikasi (OTIK) ke-9 pada tahun 2017
- Juara 1 lomba Web Design di kegiatan Passion Techno tahun 2019

Kemampuan

• HTML

CSS

Javascript

Bootstrap

Laravel

Git & GitHub

Sertifikat

Web Programming

Junior Web Developer

Dicoding Academy - April 2021

Indonesian Professional Certification Authority – Oktober 2020